【裁判字號】    97,訴,385
【裁判日期】    970414
【裁判案由】    毒品危害防制條例
【裁判全文】
臺灣臺北地方法院刑事判決               97年度訴字第385號
公  訴  人  臺灣臺北地方法院檢察署檢察官
被      告  甲○○
上列被告因違反毒品危害防制條例案件，經檢察官提起公訴（97
年度毒偵字第593 號），被告於本院準備程序中就被訴事實為有
罪之陳述，經本院合議庭裁定由受命法官獨任進行簡式審判程序
審理，判決如下：
    主  文
甲○○施用第一級毒品，累犯，處有期徒刑壹年，扣案之第一級
毒品海洛因（總淨重零點肆肆肆零公克，驗餘重零點肆肆貳零公
克）沒收銷燬，包裝前開第一級毒品海洛因之包裝袋伍個，沒收
；又施用第二級毒品，累犯，處有期徒刑陸月。應執行有期徒刑
壹年肆月，扣案之第一級毒品海洛因（總淨重零點肆肆肆零公克
，驗餘重零點肆肆貳零公克）沒收銷燬，包裝前開第一級毒品海
洛因之包裝袋伍個，沒收。
    事  實
一、甲○○前於民國88年間因施用毒品案件，經本院88年度毒聲
    字第272 號裁定送勒戒處所觀察、勒戒後，認有繼續施用毒
    品之傾向，經本院88年度毒聲字第657 號裁定施以強制戒治
    ，於88年10月11日停止戒治付保護管束，89年02月29日強制
    戒治期滿，由臺灣臺北地方法院檢察署檢察官於89年03月22
    日以89年度戒毒偵字第64號為不起訴處分確定。於89年間復
    因施用毒品案件，經臺灣板橋地方法院89年度毒聲字第4612
    號裁定施以強制戒治，並經臺灣板橋地方法院89年度訴字第
    1532號就施用第一級毒品部分判處有期徒刑八月、施用第二
    級毒品部分判處有期徒刑七月，應執行有期徒刑一年二月，
    上訴後先後經臺灣高等法院90年度上訴字第219 號判決及最
    高法院90年度台上字第3161號判決均駁回上訴確定，於91年
    08月31日縮刑期滿執行完畢；又於92年間因施用第一級毒品
    ，經本院以92年度訴字第1705號案件判處有期徒刑八月確定
    ，再於93年間因施用第一級毒品，經本院以94年度訴字第91
    號案件判處有期徒刑一年確定，另於93年間因贓物案件，經
    本院94年度簡字第51號判處有期徒刑六月確定，前揭三罪經
    定應執行有期徒刑二年一月，於95年06月23日因縮短刑期假
    釋出監，95年11月20日假釋期滿執行完畢。
二、詎其猶不知悔改，復基於施用第一級毒品之犯意，於97年01
    月25日上午11時許，在臺北市○○區○○路2段161號7 樓住
    處，以將海洛因放入注射針筒內，加水溶合後，直接注射入
    身體手臂血管內之方式，施用第一毒品海洛因一次；另基於
    施用第二級毒品之犯意，於97年01月25日上午11時許（起訴
    書誤載為於97年01月26日為警採尿回溯前96小時），在臺北
    市○○區○○路2 段161號7樓住處，以將甲基安非他命放入
    玻璃球內，燒烤後吸食其煙霧之方式，施用第二級毒品甲基
    安非他命一次。嗣於97年01月25日22時30分許，在臺北市○
    ○區○○路2 段161號7樓，經甲○○自願同意受搜索，扣得
    海洛因5 包（總毛重1.6440公克，總淨重0.4440公克，驗餘
    重0.4420公克），始悉上情。
三、案經臺北縣政府警察局樹林分局報告臺灣臺北地方法院檢察
    署檢察官偵查起訴。
    理  由
一、上開施用第一級、第二級毒品之犯罪事實，業據被告甲○○
    於警詢、偵查中、本院審理時坦承不諱（見偵查卷第5至8、
    27頁，本院97年3月31日審判筆錄），並有下列事證可稽：
  (一)被告於97年01月25日22時30分許為警查獲後，經警採尿送驗
    ，以氣相層析質譜儀法確認檢驗結果，呈安非他命及甲基安
    非他命、嗎啡及可待因陽性反應，此有臺灣檢驗科技股份有
    限公司97年02月19日所出具之濫用藥物檢驗報告、臺北縣政
    府警察局樹林分局毒品危害防制條例被移送者姓名暨代碼對
    照表附卷可稽（見偵查卷第48、50頁）。又被告當日為警查
    獲時，扣得白色粉末5 包，經交通部民用航空局航空醫務中
    心以氣相層析質譜儀法鑑驗結果：實稱毛重1.6440公克（含
    5袋5標籤），淨重0.4440公克，取樣0.0020公克，餘重0.44
    20公克，檢出第一級毒品海洛因等成分，此有交通部民用航
    空局航空醫務中心97年2月26日航藥鑑字第0970892號毒品鑑
    定書在卷可考（見本院卷）。此外，復有搜索扣押筆錄及扣
    押物品目錄表、前開扣案物品照片6 幀附卷可參（見偵查卷
    第10至13、16至18頁）。
  (二)被告於88年間因施用毒品案件，經本院88年度毒聲字第272
    號裁定送勒戒處所觀察、勒戒後，認有繼續施用毒品之傾向
    ，經本院88年度毒聲字第657 號裁定施以強制戒治，於88年
    10月11日停止戒治付保護管束，89年02月29日強制戒治期滿
    ，由臺灣臺北地方法院檢察署檢察官於89年03月22日以89年
    度戒毒偵字第64號為不起訴處分確定。於89年間復因施用毒
    品案件，經臺灣板橋地方法院89年度毒聲字第4612號裁定施
    以強制戒治，並經臺灣板橋地方法院89年度訴字第1532號就
    施用第一級毒品部分判處有期徒刑八月、施用第二級毒品部
    分判處有期徒刑七月，應執行有期徒刑一年二月，上訴後先
    後經臺灣高等法院90年度上訴字第219 號判決及最高法院90
    年度台上字第3161號判決均駁回上訴確定，於91年08月31日
    縮刑期滿執行完畢；又於92年間因施用第一級毒品，經本院
    以92年度訴字第1705號案件判處有期徒刑八月確定，再於93
    年間因施用第一級毒品，經本院以94年度訴字第91號案件判
    處有期徒刑一年確定之情，有上開本院裁定與判決、不起訴
    處分書、臺灣高等法院被告前案紀錄表附卷可憑。
  (三)綜上，足認被告任意性自白與事實相符，本件事證明確，被
    告施用第一級、第二級毒品犯行可以認定。
二、查海洛因和甲基安非他命，依毒品危害防制條例第2條第2項
    第1款、第2款規定，分屬第一級與第二級毒品。是核被告所
    為，分別係犯毒品危害防制條例第10條第1項、第2項之施用
    第一級毒品、第二級毒品之罪；被告施用前後持有第一級毒
    品、第二級毒品之犯行，則為施用之犯行所吸收，均不另論
    罪。被告有事實欄所載論罪科刑及執行情形，此有臺灣高等
    法院被告前案紀錄表附卷可參，其前受有期徒刑之執行完畢
    ，於五年以內故意再犯本件最重本刑為有期徒刑以上之罪，
    皆為累犯，均應依刑法第47條第1 項規定，加重其刑。又其
    施用第一級毒品、第二級毒品之犯行，犯意各別，行為互殊
    ，應予分論併罰。爰審酌被告前有多次施用毒品案件，並經
    論罪科刑及執行，已經論述如前，竟仍不思悔改，徹底袪除
    施用毒品之惡習，猶再次施用，可知其深陷毒癮難以自拔，
    惟念及其施用毒品之犯行，在本質上乃屬戕害自己身心健康
    之行為，尚未有嚴重破壞社會秩序或侵害他人權益之情形，
    且犯後坦承犯行、態度良好等一切情狀，分別量處如主文所
    示之刑，並定應執行刑，以示懲儆。末查扣案之第一級毒品
    海洛因（總淨重0.4440公克，驗餘重0.4420公克），為查獲
    之第一級毒品，爰依毒品危害防制條例第18條第1 項前段規
    定，宣告沒收銷燬；又包裝上開海洛因之包裝袋5 個，有防
    止毒品裸露、逸出及潮濕之功用，並便於攜帶使用，為被告
    所有而供其施用毒品犯罪所用之物等情，業經被告自承在案
    ，爰依刑法第38條第1項第2款規定，宣告沒收。
據上論斷，依刑事訴訟法第273條之1 第1項、第299條第1項前段
，毒品危害防制條例第10條第1項、第2項，第18條第1 項前段，
刑法第11條、第47條第1項、第38條第1項第2款、第51條第5款，
判決如主文。
本案經檢察官簡逸薇到庭執行職務
中    華    民    國    97    年    4     月    14    日
                  刑事第五庭    法  官  賴秀蘭
以上正本證明與原本無異。
如不服本判決，應於判決送達後10日內，向本院提出上訴狀。
                                書記官  游秀珠
中    華    民    國    97    年    4     月    21    日
附錄本案論罪科刑法條：
毒品危害防制條例第10條
施用第一級毒品者，處 6 月以上 5 年以下有期徒刑。
施用第二級毒品者，處 3 年以下有期徒刑。


司法院資訊處製作；財團法人民間司法改革基金會備份。
